【裁判字號】    89,訴,1193
【裁判日期】    890908
【裁判案由】    違反著作權法等
【裁判全文】
臺灣高雄地方法院刑事判決                        八十九年度訴字第一一九三號
    公  訴  人  臺灣高雄地方法院檢察署檢察官
    被      告  甲○○
    選任辯護人  林敏澤
                樓嘉君
                黃麗潔
右列被告因違反著作權法案件，經檢察官提起公訴（八十九年度偵字第五六二０號）
，本院判決如左：
    主  文
甲○○連續行使偽造私文書，足以生損害於他人，處有期徒刑拾月，緩刑參年。扣案
仿冒之光碟片伍佰零玖片、仿冒之卡匣貳佰零肆塊、仿冒電視遊樂器用搖桿柒支、目
錄捌本，均沒收。
    事  實
一、甲○○係設於高雄市○鎮區鎮○街五十九號「欣峰文具行」之負責人，平日即以
    銷售各式文具用品及各類電視遊樂器遊戲光碟、卡匣為業，明知    （下稱「Ｐ
    Ｓ」商標圖樣）、「ＰｌａｙＳｔａｔｉｏｎ」、「ＳＥＧＡ」、「Ｎｉｎｔｅ
    ｎｄｏ」等如附表二所示之文字及圖樣，分別係日商新力電腦娛樂股份有限公司
    （下稱新力公司）、日商西雅股份有限公司（下稱西雅公司）、日商任天堂股份
    有限公司（下稱任天堂公司）向經濟部中央標準局（現改稱經濟部智慧財產局）
    依法申請註冊登記而取得商標專用權之商標圖樣，指定使用於如附表二所示之商
    品，且目前均在專用期間，及如附表一所示之「終極保衛戰」、「龍騎士傳說」
    、「骰子大戰二」、「ＴＥＮＮＩＳ」、「ＴＥＴＲＩＳ」、「ＤＲ‧ＭＡＲＩ
    Ｏ」、「口袋怪獸」等著作，亦分別為如附表一所示之新力公司、任天堂公司取
    得著作財產權之電腦程式著作。竟基於意圖營利之概括犯意，未經新力公司、西
    雅公司、任天堂公司之同意或授權，自民國八十九年二月初起，向某年籍姓名不
    詳之成年男子，以每片電視遊樂器遊戲光碟片新台幣（下同）四十元，每塊遊戲
    卡匣二百五十元之價格，販入仿冒新力公司、西雅公司、任天堂公司商標圖樣之
    電視遊樂器遊戲光碟片、遊戲卡匣、搖桿一批，再以每片電視遊樂器遊戲光碟片
    五十元，每塊遊戲卡匣二百七十元，每支搖桿二百五十元之價格，連續出售予不
    特定人，賺取其差額牟利。甲○○亦明知其中仿冒「ＰＳ」商標圖樣之電視遊樂
    器遊戲光碟「終極保衛戰」、「龍騎士傳說」、「骰子大戰二」及包含「口袋怪
    獸」、「ＤＲ‧ＭＡＲＩＯ」、「ＴＥＮＮＩＳ」、「ＴＥＴＲＩＳ」等電腦程
    式著作之遊戲卡匣，均係未得如附表一所示著作財產權人同意而擅自重製之侵害
    著作權之物，仍以每片電視遊樂器遊戲光碟片四十元，每塊遊戲卡匣二百五十元
    之價格予以販入，再以每片電視遊樂器遊戲光碟片五十元、每塊遊戲卡匣二百七
    十元之價格，連續交付予不特定之消費者，賺取其差額營利。嗣於八十九年三月
    三日下午三時二十分許，為警於上址當場查獲，並扣得仿冒新力公司商標圖樣之
    電視遊樂器遊戲光碟片四百七十七片、仿冒西雅公司商標圖樣之電視遊樂器遊戲
    光碟片三十二片、仿冒任天堂公司商標圖樣之遊戲卡匣二百零三塊、侵害任天堂
    公司著作財產權之遊戲卡匣一塊、仿冒新力公司商標圖樣之電視遊樂器用搖桿七
    支、目錄八本。而甲○○所販賣仿冒新力公司、西雅公司、任天堂公司商標圖樣
    之電視遊樂器遊戲光碟片、遊戲卡匣，經由電視遊樂器及遊戲機之執行，即可於
    電視螢幕或遊戲機螢幕出現「ＰＳ」商標圖樣、「ＳＥＧＡ」或「Ｎｉｎｔｅｎ
    ｄｏ」、「ＧＡＭＥ  ＢＯＹ」商標圖樣，為於同一商品使用相同於他人註冊商
    標之圖樣，以虛偽表示其為真品，致與新力公司、西雅公司、任天堂公司所產銷
    之真品產生混淆誤認之虞，且仿冒新力公司、西雅公司商標圖樣之電視遊樂器遊
    戲光碟片於執行過程出現之「Ｌｉｃｅｎｓｅｄ  ｂｙ  Ｓｏｎｙ  Ｃｏｍｐｕ
    ｔｅｒ  Ｅｎｔｅｒｔａｉｎｍｅｎｔ  Ｉｎｃ‧」、「ＰＲＯＤＵＣＥＤ  Ｂ
    Ｙ  ＯＲ  ＵＮＤＥＲ  ＬＩＣＥＮＳＥ  ＦＲＯＭ  ＳＥＧＡ  ＥＮＴＥＲＰ
    ＲＩＳＥ，ＬＴＤ‧」等授權文字，為各該公司表示其用意之證明，甲○○販賣
    仿冒之電視遊樂器遊戲光碟片、遊戲卡匣而行使偽造之準私文書，足以生損害於
    新力公司、西雅公司、任天堂公司及一般消費大眾。
二、案經新力公司、西雅公司、任天堂公司訴由內政部警政署保安警察隊第二總隊第
    四大隊第三中隊移請臺灣高雄地方法院檢察署檢察官偵查起訴。
    理  由
一、訊據被告甲○○固坦承為「欣峰文具行」之負責人，自八十九年二月初起，向某
    年籍姓名不詳之成年男子，以每片電視遊樂器遊戲光碟四十元，每塊遊戲卡匣二
    百五十元之價格，販入電視遊樂器遊戲光碟片、遊戲卡匣、電視遊樂器用搖桿一
    批，再以每片電視遊樂器遊戲光碟五十元、遊戲卡匣二百七十元、電視遊樂器用
    搖桿二百五十元之價格出售予不特定消費者之事實，並有電視遊樂器遊戲光碟片
    五百零九片、遊戲卡匣二百零四塊、電視遊樂器用搖桿七支扣案可稽；惟矢口否
    認有何違反商標法、著作權法及行使偽造準私文書之犯行，辯稱：不知扣案之電
    視遊樂器遊戲光碟片、遊戲卡匣係仿冒品云云。
二、經查：
  (一)正版「ＰＬＡＹ  ＳＴＡＴＩＯＮ」、「ＳＥＧＡ」電視遊樂器遊戲光碟片為彩
    色印刷，附操作說明書，售價在一千五百元左右，正版「ＰＬＡＹ  ＳＴＡＴＩ
    ＯＮ」電視遊樂器用搖桿售價在四百五十元左右，正版「ＮＩＮＴＥＮＤＯ」、
    「ＧＡＭＥ  ＢＯＹ」遊戲卡匣之售價在六百元至一千二百五十元不等之情，業
    據告訴人代理人廖國昌、曾鈴龍指述綦詳，而扣案之電視遊樂器遊戲光碟片均欠
    缺完整外包裝，僅以光碟套套封，無彩色印刷及操作說明書，且被告向他人購入
    電視遊樂器遊戲光碟片之價格僅四十元，遊戲卡匣之價格亦只有二百五十元，電
    視遊樂器用搖桿之價格約二百餘元，與告訴人新力公司、西雅公司、任天堂公司
    生產或授權生產之正版電視遊樂器遊戲光碟片、遊戲卡匣、電視遊樂器用搖桿，
    於外觀及價格上均存有相當之差異，此為一般人一觀即知之差別，被告亦當可清
    楚分辨二者間之不同，自不得推稱不知所販賣之電視遊樂器遊戲光碟、遊戲卡匣
    、電視遊樂器用搖桿係仿品。
  (二)又將告訴人之ＰＬＡＹＳＴＡＴＩＯＮ主機，於不置入任何電視遊樂器遊戲光碟
    之情況下連接電視，電視螢幕第一畫面上方出現藍色「ＳＯＮＹ」字樣，中間為
    橘紅色之菱形圖ＴＭ，畫面下方則會出現「ＣＯＭＰＵＴＥＲ  ＥＮＴＥＲＴＡ
    ＩＮＭＥＮＴ」字樣，而電視螢幕第二畫面則會出現藍底白字之圓形圖樣。再將
    扣案電視遊樂器遊戲光碟抽取一片置入加裝轉換ＩＣ之ＰＬＡＹＳＴＡＴＩＯＮ
    主機，於電視螢幕第一畫面上方出現藍色之「ＳＯＮＹ」字樣，中間為橘紅色之
    菱形圖ＴＭ，畫面下方則出現「ＣＯＭＰＵＴＥＲ  ＥＮＴＥＲＴＡＩＮＭＥＮ
    Ｔ」字樣，而電視螢幕第二畫面上方會出現「ＰＳ」商標圖樣，中間會出現「Ｐ
    ｌａｙＳｔａｔｉｏｎ  Ｒ」字樣及「Ｌｉｃｅｎｓｅｄ  ｂｙ  Ｓｏｎｙ  Ｃ
    ｏｍｐｕｔｅｒ  Ｅｎｔｅｒｔａｉｎｍｅｎｔ  Ｉｎｃ‧」授權字樣，畫面下
    方則出現「ＳＣＥＩ  ＴＭ」地域碼等，另再抽取扣案電視遊樂器遊戲光碟一片
    置入加裝轉換ＩＣ之ＳＥＧＡ主機，於電視螢幕第一畫面出現「ＳＥＧＡ  Ｓａ
    ｔｕｒｎ」字樣，而電視第二螢幕畫面上方則出現「ＳＥＧＡ」商標圖樣，於畫
    面下方則出現「ＰＲＯＤＵＣＥＤ  ＢＹ  ＯＲ  ＵＮＤＥＲ  ＬＩＣＥＮＳＥ
      ＦＲＯＭ  ＳＥＧＡ  ＥＮＴＥＲＰＲＩＳＥ，ＬＴＤ‧」，有勘驗筆錄可參
    。而扣案遊戲卡匣或於外觀包裝上使用如附表三所示之商標圖樣，或經由遊戲機
    之執行而於螢幕出現如附表三所示之商標圖樣等情，復經告訴人代理人廖國昌指
    述綦詳，並有告訴人代理人廖國昌提出清冊一份可佐。
  (三)又「ＰＳ」商標圖樣、「ＰｌａｙＳｔａｔｉｏｎ」、「ＳＥＧＡ」及「Ｎｉｎ
    ｔｅｎｄｏ」等如附表二所示之商標圖樣，分別為新力公司、西雅公司、任天堂
    公司向經濟部中央標準局依法申請註冊登記，指定使用如附表二所示之商品，且
    均在專用期間之情，並有中華民國註冊號數第00000000號、第0000
    0000號、經濟部中央標準局註冊號數第二四九０七０號商標註冊證、中華民
    國註冊證字號第00000000號、第二六七五八二號、第00000000
    號、第00000000號、第00000000號、第00000000號、
    第00000000號、第00000000號、經濟部中央標準局註冊號數第
    00000000號、第00000000號、第00000000號商標註冊
    證附卷可稽。
  (四)又如附表一所示之電腦程式著作各為新力公司、任天堂公司所有，復有告訴人新
    力公司、任天堂公司提出之著作權相關資料、進口報單、出貨單、統一發票、英
    特權股份有限公司期初期末存量明細表、內政部執照字第台內著字第九三０一七
    號、第七五四四０號、第七四七五五號、第七五四三九號著作權執照附卷可稽。
    事證明確，被告犯行洵堪認定。
三、按商標法第六條係規定：「商標之使用，係指為行銷之目的，將商標使用於商品
    『或』其包裝容器、標帖、說明書、價目表或其他類似物件上：：」，並非規定
    須將「商標使用於商品『及』其包裝上：：」，是依本條件義，只要商標附著之
    客體符合本條所列物件之一，且使用人具有行銷之目的，即符合所謂之「商標使
    用」。本案查扣之電視遊樂器遊戲光碟片、遊戲卡匣，乃用以販賣圖利，是案外
    人將告訴人新力公司、西雅公司、任天堂公司之商標使用於扣案電視遊樂器遊戲
    光碟片、遊戲卡匣之目的在行銷一情堪予認定。從而，該等電視遊樂器遊戲光碟
    片、遊戲卡匣之包裝上，固未使用告訴人新力公司公司、西雅公司、任天堂公司
    之商標，惟該等光碟片經電視遊樂器、遊戲機之執行，則於電視螢幕或遊戲機螢
    幕上出現告訴人「ＰＳ」、「ＳＥＧＡ」或「Ｎｉｎｔｅｎｄｏ」、「ＧＡＭＥ
    ＢＯＹ」等商標圖樣，故依上開規定之意旨，本案查扣之遊戲光碟片、遊戲卡匣
    自已符合商標法上「使用」之概念。再按以錄音、錄影或電磁記錄藉機器或電腦
    之處理所顯示之聲音、影像或符號，足以為表示其用意之證明者，依刑法第二百
    二十條第二項之規定，以文書論。被告所販賣上開仿冒之遊戲光碟片、遊戲卡匣
    ，透過各該電視遊樂器執行時，會顯現「ＰＳ」商標圖樣、「Ｌｉｃｅｎｓｅｄ
      ｂｙ  Ｓｏｎｙ  Ｃｏｍｐｕｔｅｒ  Ｅｎｔｅｒｔａｉｎｍｅｎｔ  Ｉｎｃ
    ‧」、「ＰＲＯＤＵＣＥＤ  ＢＹ  ＯＲ  ＵＮＤＥＲ  ＬＩＣＥＮＳＥ  ＦＲ
    ＯＭ  ＳＥＧＡ  ＥＮＴＥＲＰＲＩＳＥ，ＬＴＤ‧」等授權文字，透過遊戲機
    執行時，亦於遊戲機螢幕出現「Ｎｉｎｔｅｎｄｏ」、「ＧＡＭＥ  ＢＯＹ」商
    標圖樣，顯有使消費大眾誤以為該等劣質仿品光碟，係由告訴人新力公司、西雅
    公司、任天堂公司合法授權所生產製造，足以生損害於消費大眾及告訴人新力公
    司、西雅公司、任天堂公司。再按，侵害著作權之常業犯，雖不必以侵害著作權
    為唯一之謀生方法，仍應有以侵害著作權恃為主要之營生，亦即以犯罪不法所得
    為其主要生活依據之一，始克相當，被告所經營之「欣峰文具行」雖確有出售侵
    害告訴人新力公司、任天堂公司電腦程式著作權之遊戲光碟片、遊戲卡匣之情，
    然本次查獲侵害告訴人新力公司、任天堂公司電腦程式著作權之遊戲光碟片、遊
    戲卡匣數量分別為十五片、二十二塊，佔全部查獲盜版遊戲光碟片五百零九片、
    遊戲卡匣二百零四片之比例甚低，且被告經營之「欣峰文具行」除出售前開電視
    遊樂器遊戲光碟片、遊戲卡匣外，有絕大多數之比例係在出售其他文具用品，有
    被告提出「欣峰文具行」之現場照片二十七張可考，是難認被告係以出售侵害告
    訴人新力公司、任天堂公司享有著作財產權之電視遊樂器遊戲光碟、遊戲卡匣為
    其主要生活依據。核被告甲○○所為，應係犯刑法第二百十六條、第二百二十條
    第二項、第一項、第二百十條之行使偽造準私文書罪、商標法第六十三條之販賣
    仿冒商品罪、著作權法第九十三條第三款、第八十七條第二款之明知為侵害著作
    權之物，意圖營利而交付罪，公訴人漏未斟酌此點，而認被告係犯著作權法第九
    十四條、第九十三條第三款、第八十七條第二款之罪，尚有未洽，惟其基本事實
    同一，本院自應予審理，並變更其起訴法條。又被告多次販賣電視遊樂器遊戲光
    碟片、卡匣及行使偽造準私文書之行為，均時間緊接，所犯係構成要件相同之罪
    ，顯係基於概括犯意反覆為之，應分別依刑法第五十六條之規定，論以一罪，並
    加重其刑。又被告以一販賣仿冒光碟片、卡匣之行為，同時觸犯構成要件不相同
    之上開三罪，為想像競合犯，應依刑法第五十五條規定，從一重之行使偽造準私
    文書罪論處。公訴人雖僅就被告販賣仿冒商標商品、明知為侵害著作物之物意圖
    營利而交付之犯行提起公訴，然檢察官就犯罪事實一部起訴者，其效力及於全部
    ，本件被告行使偽造準私文書之犯行，與前揭論罪科刑之販賣仿冒商標商品罪、
    明知為侵害著作權之物意圖營利而交付部分，有想像競合犯之關係，已如前述，
    本院自應就屬裁判上一罪之行使偽造準私文書部分，一併加以裁判。爰審酌商標
    有表彰商品來源及品質保證之功能，商標專用權人多投注大量之金錢、人力於商
    品之改良及行銷，著作物並為著作人精神創作之結晶，被告為貪圖小利，竟販賣
    品質低劣之仿製電視遊樂器遊戲光碟片、卡匣，致告訴人新力公司、西雅公司、
    任天堂公司受有非小之損害，且犯後一再否認犯行，態度不佳，惟念其尚無不良
    素行，有臺灣高等法院被告全國前案紀錄表可憑，因係一時失慮所致等一切情狀
    ，量處如主文所示之刑。又被告前未曾受有期徒刑以上刑之宣告，有臺灣高等法
    院被告全國前案紀錄表足參，因一時貪圖小利，偶罹刑典，經此偵審程序及罪刑
    之宣告，當知所警惕，信無再犯之虞，本院因認以暫不執行其刑為當，併予以宣
    告三年，以啟自新。扣案仿冒之光碟片五百零九片、如附表三所示除八位元卡匣
    編號（未侵害告訴人任天堂公司之商標圖樣）外之遊戲卡匣二百零三塊、電視
    遊樂器用搖桿七支，係被告觸犯商標法第六十三條之罪所販賣之商品，爰依同法
    第六十四條宣告沒收。又扣案如附表三八位元卡匣編號之遊戲卡匣一塊、目錄
    八本，均為被告所有，業經被告供承在卷，且為供犯罪所用之物，爰依刑法第三
    十八條第一項第二款宣告沒收。至另扣案之八位元卡匣「２ｉｎ１」一塊、「７
    ＩＮ１」一塊、「一九九八甲一」一塊、「ＮＢＡ」二塊、「ＰＯＷＥＲＲＡＭ
    ＧＥＲＳ」二塊、「ＳＨＡＮＧＥ」一塊、「立體棒球」一塊、第四代機器人大
    戰」二塊、奧林匹克」一塊、「熱血」一塊，均未使用告訴人任天堂公司之商標
    圖樣，亦未侵害告訴人任天堂公司之著作財產權，有告訴人代理人廖國昌提出之
    清冊可憑（附於警卷第二十二頁），是不併予宣告沒收，附此敘明。
據上論斷，應依刑事訴訟法第二百九十九條第一項、第三百條，商標法第六十三條、
第六十四條，著作權法第八十七條第二款、第九十三條第三款，刑法第十一條、第五
十六條、第二百十六條、第二百二十條第二項、第二百十條、第五十五條、第七十四
條第一款、第三十八條第一項第二款，判決如主文。
本案經檢察官郭武義到庭執行職務。
中      華      民      國    八十九    年      九      月      八      日
                                  臺灣高雄地方法院刑事第七庭
                                      法  官    曾  淑  娟
右正本證明與原本無異。
如不服本判決，應於判決送達後十日內，向本院提出上訴狀。
                                      書記官    陳  恩  如
中      華      民      國    八十九    年      九      月      八      日
附錄本判決論罪之法條：
商標法第六十三條：
明知為前條商品而販賣、意圖販賣而陳列、輸出或輸入者，處一年以下有期徒刑、拘
役或科或併科新台幣五萬元以下罰金。
商標法第六十四條：
犯前二條之罪所製造、販賣、陳列、輸出或入之商品，不問屬於犯人與否。
著作權法第八十七條第二款：
有下列情形之一者，除本法另有規定外，視為侵害著作權或製版權：
二、明知為侵害著作權或製版權之物而散布或意圖散布而陳列或持有或意圖營利而交
付者。
著作權法第九十三法第三款：
有下列情形之一者，處二年以下有期徒刑，得併科新台幣十萬元以下罰金：
三、以第八十七條各款方法之一侵害他人之著作權者。
刑法第二百十六條：
行使第二百十條至第二百十五條之文書者，依偽造、變造文書或登載不實事項或使登
載不實事項之規定處斷。
刑法第二百二十條第二項：
錄音、錄影或電磁紀錄，藉機器或電腦之處理所顯示之聲音、影像或符號，足以為表
示其用意之證明者，亦同。
刑法第二百十條：
偽造、變造私文書，足以生損害於公眾或他人者，處五年以下有期徒刑。
附表一：
┌──┬────────┬───┬─────────┬─────────┐
│編號│電腦程式著作物名│扣案數│著作財產權人      │取得著作權之方式  │
│  │稱              │量    │                  │                  │
├──┼────────┼───┼─────────┼─────────┤
│一  │終極保衛戰      │二    │日商新力電腦娛樂股│八八年四月二十二日│
│    │（ＯＭＥＧＡ  Ｂ│      │份有限公司        │於日本發行，並委由│
│    │ＯＯＳＴ）      │      │                  │英特權股份有限公司│
│    │                │      │                  │於八十八年四月二十│
│    │                │      │                  │二日在我國同步發行│
│    │                │      │                  │。                │
├──┼────────┼───┼─────────┼─────────┤
│二  │龍騎士傳說      │九    │日商新力電腦娛樂股│八十八年十二月二日│
│    │（ＬＥＧＥＮＤ  │      │份有限公司        │於日本發行，並委由│
│    │ＯＦ  ＤＲＡＧＯ│      │                  │英特權股份有限公司│
│    │ＯＮ）          │      │                  │於八十八年十二月二│
│    │                │      │            │日在我國同步發行。│
├──┼────────┼───┼─────────┼─────────┤
│三  │骰子大戰二      │四    │日商新力電腦娛樂股│八十八年十二月二十│
│    │                │      │份有限公司        │二日在日本發行，並│
│    │                │      │                  │委由英特權股份有限│
│    │                │      │                  │公司於八十八年二月│
│    │                │      │                  │二十二日在我國同步│
│    │                │      │                  │發行。            │
├──┼────────┼───┼─────────┼─────────┤
│四  │ＴＥＮＮＩＳ    │      │日商任天堂股份有限│七十八年三月依法向│
│    │                │      │公司              │內政部登記。      │
├──┼────────┼───┼─────────┼─────────┤
│五  │ＴＥＴＲＩＳ    │      │日商任天堂股份有限│七十八年八月依法向│
│    │                │      │公司              │內政部登記。      │
├──┼────────┼───┼─────────┼─────────┤
│六  │口袋怪獸        │      │日商任天堂股份有限│八十八年十一月二日│
│    │                │      │公司              │於我國首次發行。  │
├──┼────────┼───┼─────────┼─────────┤
│七  │ＤＲ‧ＭＡＲＩＯ│      │日商任天堂股份有限│七十九年十二月依法│
│    │                │      │公司              │向內政部登記。    │
└──┴────────┴───┴─────────┴─────────┘
附表二：
┌───────┬─────────┬─────────┬───────┐
│商標圖樣      │商標專用權人      │指定商品          │專用期間      │
├───────┼─────────┼─────────┼───────┤
│              │日商新力電腦娛樂股│商標法施行細則第四│八十五年三月十│
│              │份有限公司        │十九條第九類之電腦│六日起至九十五│
│              │                  │、錄有電腦程式之卡│年三月十五日止│
│              │          │帶、磁碟、光碟及卡│。            │
│              │                  │匣。              │              │
├───────┼─────────┼─────────┼───────┤
│Ｐｌａｙ  Ｓｔ│同右              │商標法施行細則第二│八十四年起二月│
│ａｔｉｏｎ    │                  │十四條第七十八類之│一日起至九十四│
│              │                  │電視遊樂器。      │年一月三十一日│
│              │                  │                  │止。          │
├───────┼─────────┼─────────┼───────┤
│ＳＥＧＡ      │日商西雅股份有限公│計算機、微電腦、家│七十三年七月一│
│              │司                │用微電腦、公司用微│日起延展至九十│
│              │                  │電腦硬體、軟體、電│三年六月三十日│
│              │                  │腦用磁帶、磁碟、電│止。          │
│              │                  │視遊樂器用之程式卡│              │
│              │                  │帶、磁帶、磁碟、磁│          │
│              │                  │碟驅動器。        │              │
├───────┼─────────┼─────────┼───────┤
│Ｎｉｎｔｅｎｄ│日商任天堂股份有限│商標法施行細則第四│八十七年九月十│
│ｏ            │公司              │十九條第九類之電視│六日起至九十六│
│              │                  │遊樂器，包括主機、│年八月十五日止│
│              │                  │操作器、遙控器、及│。            │
│              │                  │錄有遊戲程式之卡匣│              │
│              │                  │、磁碟、光碟唯讀記│              │
│              │                  │憶體等。          │              │
├───────┼─────────┼─────────┼───────┤
│ＧＡＭＥ  ＢＯ│同右              │商標法施行細則第二│七十八年五月一│
│Ｙ            │                  │十四條第七十二類之│日起延展至九十│
│              │                  │計算機、電子計算機│八年四月三十日│
│              │              │、電腦、中央處理機│止。          │
│              │                  │、磁碟、電腦鍵盤、│              │
│              │                  │磁帶、印表機、磁碟│              │
│              │                  │機、電腦程式磁帶、│              │
│              │                  │電腦程式磁碟片。  │              │
├───────┼─────────┼─────────┼───────┤
│ＤＯＮＫＥＹ  │同右              │商標法施行細則第二│七十三年十二月│
│ＫＯＮＧ      │                  │十七條第八十類之卡│十六日起延展至│
│              │                  │式唯讀記憶體、錄有│九十三年十二月│
│              │                  │電腦程式之卡帶及卡│十五日止。    │
│              │                  │匣、錄有電腦程式之│              │
│              │                  │光碟及磁帶。      │              │
├───────┼─────────┼─────────┼───────┤
│              │同右              │商標法施行細則第二│八十年三月十六│
│              │                  │十四條第七十二類之│日起至九十年三│
│              │                  │電子計算機、中央處│月十五日止。  │
│              │                  │理機、鍵盤、磁帶、│              │
│              │                  │磁碟、半導體記憶體│              │
│              │                  │、各種記憶體、印表│              │
│（瑪琍醫生圖）│                  │機、磁碟機、電視遊│              │
│              │                  │樂器用磁碟片、電視│              │
│              │                  │遊樂器用程式卡匣、│              │
│              │                  │電腦滑鼠、縱橫座標│              │
│              │                  │輸入盤。          │              │
├───────┼─────────┼─────────┼───────┤
│              │同右              │商標法施行細則第二│八十年三月十六│
│              │                  │十四條第七十二類之│日起至九十年三│
│              │                  │電子計算機、中央處│月十五日止。  │
│              │                  │理機、鍵盤、磁帶、│              │
│              │                  │磁碟、半導體記憶體│              │
│              │                  │、各種記憶體、印表│              │
│              │                  │機、磁碟機、電視遊│              │
│              │                  │樂器用磁碟片、電視│              │
│（瑪琍跳躍圖）│                  │遊樂器用程式卡匣、│              │
│              │                  │電腦滑鼠、縱橫座標│              │
│              │                  │輸入盤。          │              │
├───────┼─────────┼─────────┼───────┤
│瑪琍          │同右              │商標法施行細則第四│八十五年十月十│
│ＭＡＲＩＯ    │                  │十九條第四十九類之│六日起至九十五│
│              │                  │電子計算機、中央處│年十月十五日止│
│              │                  │理機、鍵盤、磁帶、│。            │
│              │                  │磁碟、半導體記憶體│              │
│              │                  │、各種記憶體、印表│              │
│              │                  │機、磁碟機、電視遊│              │
│              │                  │樂器用磁碟片、電視│              │
│              │                  │遊樂器用程式卡匣、│              │
│              │                  │電視遊樂器操作器、│              │
│              │                  │電腦滑鼠、縱橫座標│              │
│              │                  │輸入盤、光碟唯讀記│              │
│              │                  │憶體、錄有電腦程式│              │
│              │                  │之磁碟、磁片、磁帶│              │
│              │                  │。                │              │
├───────┼─────────┼─────────┼───────┤
│ＭＡＲＩＯ  Ｂ│同右              │商標法施行細則第四│八十五年十月十│
│ＲＯＳ‧  │                  │十九條第四十九類之│六日起至九十五│
│              │                  │電子計算機、中央處│年十月十五日止│
│              │                  │理機、鍵盤、磁帶、│。            │
│              │                  │磁碟、半導體記憶體│              │
│              │                  │、各種記憶體、印表│              │
│              │                  │機、磁碟機、電視遊│              │
│              │                  │樂器用磁碟片、電視│              │
│              │                  │遊樂器用程式卡匣、│              │
│              │                  │電視遊樂器操作器、│              │
│              │                  │電腦滑鼠、縱橫座標│              │
│              │                  │輸入盤、光碟唯讀記│              │
│              │                  │憶體、錄有電腦程式│              │
│              │                  │之磁碟、磁片、磁帶│              │
│              │                  │。      │              │
├───────┼─────────┼─────────┼───────┤
│              │同右              │商標法施行細則第四│八十八年九月十│
│              │                  │十九條第九類之家庭│六日起至九十八│
│              │                  │電視遊樂器、家庭電│年九月十五日止│
│              │                  │視遊樂器用唯讀卡帶│。            │
│              │                  │、磁片；唯讀光碟片│              │
│              │                  │、電腦程式、數據機│              │
│              │                  │、乾電池、電話器、│              │
│              │                  │傳真機、電視機、收│              │
│              │                  │音機、錄影機、唱片│              │
│              │                  │、錄有電腦程式的唯│              │
│              │                  │讀光碟片、電子回路│              │
│              │                  │、磁帶、營業用電視│              │
│      │                  │。                │              │
├───────┼─────────┼─────────┼───────┤
│ＰＯＣＫＥＴ  │同右              │商標法施行細則第四│八十八年十月一│
│ＭＯＮＳＴＥＲ│                  │十九條第九類之電子│日起至九十八年│
│              │                  │計算機、中央處理機│五月三十一日止│
│              │                  │、鍵盤、磁帶、磁碟│。            │
│              │                  │、半導體記憶體、各│              │
│              │                  │種記憶體、印表機、│              │
│              │                  │磁碟機、電視遊樂器│              │
│              │                  │、電視遊樂器用磁碟│              │
│              │                  │片、電視遊樂器用程│              │
│              │                  │式卡匣、電視遊樂器│              │
│              │                  │操作器、電腦滑鼠、│              │
│              │                  │縱橫座標輸入盤、光│              │
│              │                  │碟唯讀記憶體。    │              │
├───────┼─────────┼─────────┼───────┤
│超級瑪琍      │同右              │商標法施行細則第四│八十五年十月十│
│              │                  │十九條第九類之電子│六日起至九十五│
│              │                  │計算機、中央處理機│年十月十五日止│
│              │                  │、鍵盤、磁帶、磁碟│。            │
│              │                  │、半導體記憶體、各│              │
│              │                  │種記憶體、印表機、│              │
│              │                  │磁碟機、電視遊樂器│              │
│              │                  │、電視遊樂器用磁碟│              │
│              │                  │片、電視遊樂器用程│              │
│              │                  │式卡匣、電視遊樂器│              │
│              │                  │操作器、電腦滑鼠、│              │
│          │                  │縱橫座標輸入盤、光│              │
│              │                  │碟唯讀記憶體錄有電│              │
│              │                  │腦程式之磁碟、磁片│              │
│              │                  │、磁帶。          │              │
├───────┼─────────┼─────────┼───────┤
│ＺＥＬＤＡ    │同右              │商標法施行細則第四│八十六年十月十│
│              │                  │十九條第九類之電子│六日起至九十六│
│              │                  │計算機、中央處理機│年十月十五日止│
│              │                  │、鍵盤、磁帶、磁碟│。            │
│              │                  │、半導體記憶體、各│              │
│              │                  │種記憶體、印表機、│              │
│              │                  │磁碟機、電視遊樂器│              │
│              │                  │、電視遊樂器用磁碟│              │
│              │                  │片、電視遊樂器用程│              │
│              │                  │式卡匣、電視遊樂器│              │
│              │                  │操作器、電腦滑鼠、│              │
│              │                  │縱橫座標輸入盤、光│              │
│              │                  │碟片之唯讀記憶體。│              │
├───────┼─────────┼─────────┼───────┤
│ＳＵＰＥＲ  Ｍ│同右              │商標法施行細則第四│八十五年十月十│
│ＡＲＩＯ      │                  │十九條第九類之電子│六日起至九十二│
│              │                  │計算機、中央處理機│年十二月三十一│
│              │                  │、鍵盤、磁帶、磁碟│日止。        │
│              │                  │、半導體記憶體、各│              │
│              │                  │種記憶體、印表機、│              │
│              │                  │磁碟機、電視遊樂器│              │
│              │                  │、電視遊樂器用磁碟│              │
│              │                  │片、電視遊樂器用程│              │
│              │                  │式卡匣、電視遊樂器│              │
│              │                  │操作器、電腦滑鼠、│              │
│              │                  │縱橫座標輸入盤、光│              │
│              │                  │碟唯讀記憶體。    │              │
└───────┴─────────┴─────────┴───────┘
附表三：
(一)GAMEBOY合卡
19IN1→侵害瑪琍醫生圖、瑪琍跳躍圖、SUPER MARIO商標圖樣→侵害DR MARIO、
  TETRIS著作→使用於包裝上→一塊
11IN1→侵害POCKET MONSTER、撲克林圖商標圖樣→侵害DR MARIO、TETRIS著作→
  使用於包裝上→二塊
18IN1→侵害SUPER MARIO商標圖樣→侵害DR MARIO著作→使用於包裝上→一塊
18IN1→侵害SUPER MARIO商標圖樣→侵害DR MARIO、TETRIS著作→使用於包裝上→
  一塊
19IN1→侵害GAME BOY、超級瑪琍商標圖樣→使用於包裝上→一塊
20IN1→侵害洛可人商標圖樣→侵害POCKET MONSTER著作→使用於包裝上→一塊
22IN1→侵害POCKET MONSTER、撲克林圖商標圖樣→侵害DR MARIO、TETRIS著作→
  使用於包裝上→一塊
27IN1→侵害POCKET MONSTER、撲克林圖商標圖樣→侵害TETRIS、TENNIS著作→使
  用於包裝上→一塊
31IN1→侵害GAME BOY、撲克林圖商標圖樣→侵害TETRIS著作→使用於包裝上→一
  塊
36IN1→侵害POCKET MONSTER、撲克林圖、MARIO BROS、瑪琍醫生圖商標圖樣→侵
  害DR MARIO著作→使用於包裝上→一塊
(二)GAME BOY單卡
6  金貨→侵害NINTENDO商標圖樣→使用於包裝上→一塊
A BUGS LIFE→侵害GAME BOY商標圖樣→使用於包裝上→一塊
BEAT MANIA→侵害NINTENDO商標圖樣→經由遊戲機執行出現於螢幕上→三塊
BOMBER MAN→侵害NINTENDO商標圖樣→經由遊戲機執行出現於螢幕上→一塊
BOMBER MAN QUEST→侵害GAME BOY商標圖樣→使用於包裝上→二塊
BUGS BUNNY→侵害NINTENDO商標圖樣→經由遊戲機執行出現於螢幕上→一塊
GB鋼鐵  友情→侵害GAME BOY商標圖樣→使用於包裝上→一塊
LAST BIBLE→侵害NINTENDO商標圖樣→經由遊戲機執行出現於螢幕上→一塊
MOONPATROL→侵害GAME BOY日圖商標圖樣→使用於包裝上→一塊
MORTAL 4 KOMRAT→侵害GAME BOY日圖商標圖樣→使用於包裝上→一塊
OLYPIC CUMMER GAME→侵害GAME BOY、NINTENDO商標圖樣→使用於包裝上→一塊
PUZZEL BOBBLE→侵害NINTENDO商標圖樣→經由遊戲機執行出現於螢幕上→一塊
ROCK MAN→侵害GAME BOY商標圖樣→使用於包裝上→一塊
ROCK MAN→侵害GAME BOY、NINTENDO商標圖樣→使用於包裝上→八塊
SHADOWGATE→侵害NINTENDO商標圖樣→經由遊戲機執行出現於螢幕上→一塊
SONIC→侵害NINTENDO商標圖樣→經由遊戲機執行出現於螢幕上→一塊
SONIC→侵害GAME BOY商標圖樣→使用於包裝上→一塊
SUPER DONKEY KONG→侵害GAME BOY、DONKEY KONG商標圖樣→使用於包裝上→一塊
SUPER MARIO→侵害SUPER MARIO、NINTENDO商標圖樣→使用於包裝上→三塊
SUPER MARIO 3→侵害MARIO、NINTENDO商標圖樣→使用於包裝上→一塊
SUPER MARIO LAND→侵害NINTENDO商標圖樣→經由遊戲機執行出現於螢幕上→一塊
V RALLY→侵害NINTENDO商標圖樣→經由遊戲機執行出現於螢幕上→一塊
WARIL LAND→侵害NINTENDO商標圖樣→經由遊戲機執行出現於螢幕上→一塊
WARIL LAND→侵害GAME BOY商標圖樣→使用於包裝上→三塊
人生      →侵害NINTENDO商標圖樣→經由遊戲機執行出現於螢幕上→二塊
三國英雄傳→侵害NINTENDO商標圖樣→經由遊戲機執行出現於螢幕上→一塊
上海（麻雀）→侵害NINTENDO商標圖樣→經由遊戲機執行出現於螢幕上→一塊
口袋怪獸赤→侵害NINTENDO、GAME BOY、POCKET MONSTER商標圖樣→使用於包裝上
  →二塊
口袋怪獸紅色→侵害NINTENDO商標圖樣→經由遊戲機執行出現於螢幕上→四塊
口袋怪獸黃色→侵害POCKET MONSTER、撲克林圖商標圖樣→使用於包裝上→一塊
口袋怪獸黃→侵害撲克林圖商標圖樣→使用於包裝上→一塊
口袋怪獸寶石→侵害NINTENDO商標圖樣→經由遊戲機執行出現於螢幕上→二塊
大盜武衛門→侵害NINTENDO商標圖樣→經由遊戲機執行出現於螢幕上→二塊
小叮噹→侵害NINTENDO商標圖樣→經由遊戲機執行出現於螢幕上→二塊
太空戰士→侵害NINTENDO商標圖樣→經由遊戲機執行出現於螢幕上→一塊
次世代陀螺大戰→侵害NINTENDO商標圖樣→經由遊戲機執行出現於螢幕上→一塊
沙羅曼蛇2代→侵害NINTENDO商標圖樣→經由遊戲機執行出現於螢幕上→二塊
孤島冒險→侵害NINTENDO商標圖樣→經由遊戲機執行出現於螢幕上→二塊
孤島冒險者→侵害NINTENDO商標圖樣→經由遊戲機執行出現於螢幕上→一塊
怪獸彈珠台→侵害NINTENDO商標圖樣→使用於包裝上→一塊
昆蟲博士→侵害GAME BOY商標圖樣→經由遊戲機執行出現於螢幕上→一塊
松鼠大作戰→侵害NINTENDO商標圖樣→經由遊戲機執行出現於螢幕上→二塊
泡泡龍4代→侵害NINTENDO商標圖樣→經由遊戲機執行出現於螢幕上→二塊
牧場物語→侵害NINTENDO商標圖樣→經由遊戲機執行出現於螢幕上→二塊
牧場物語→侵害NINTENDO商標圖樣→經由遊戲機執行出現於螢幕上→五塊
金屬機器人→侵害NINTENDO商標圖樣→經由遊戲機執行出現於螢幕上→二塊
金屬機器人2代→侵害NINTENDO商標圖樣→經由遊戲機執行出現於螢幕上→二塊
信長  野望→侵害NINTENDO商標圖樣→經由遊戲機執行出現於螢幕上→一塊
勇者鬥惡龍→侵害NINTENDO商標圖樣→經由遊戲機執行出現於螢幕上→三塊
勇者鬥惡龍→侵害NINTENDO商標圖樣→經由遊戲機執行出現於螢幕上→四塊
幽幽白書→侵害NINTENDO、GAME BOY商標圖樣→使用於包裝上→四塊
洛客人→侵害NINTENDO商標圖樣→經由遊戲機執行出現於螢幕上→二塊
飛龍  拳外傳→侵害NINTENDO、GAME BOY商標圖樣→使用於包裝上→一塊
首都高→侵害GAME BOY商標圖樣→使用於包裝上→一塊
捍衛賽車→侵害NINTENDO商標圖樣→經由遊戲機執行出現於螢幕上→一塊
桃太郎電鐵→侵害NINTENDO商標圖樣→經由遊戲機執行出現於螢幕上→一塊
泰山→侵害NINTENDO商標圖樣→經由遊戲機執行出現於螢幕上→二塊
海豚大冒險→侵害NINTENDO、GAME BOY商標圖樣→使用於包裝上→一塊
神奇機器人→侵害NINTENDO商標圖樣→經由遊戲機執行出現於螢幕上→一塊
異形戰機DX→侵害NINTENDO商標圖樣→經由遊戲機執行出現於螢幕上→一塊
第三次機器人大戰→侵害NINTENDO商標圖樣→經由遊戲機執行出現於螢幕上→四塊
棒球→侵害NINTENDO商標圖樣→經由遊戲機執行出現於螢幕上→一塊
無損戰士→侵害NINTENDO商標圖樣→經由遊戲機執行出現於螢幕上→二塊
超級大富翁→侵害NINTENDO商標圖樣→經由遊戲機執行出現於螢幕上→一塊
亂太郎GB→侵害NINTENDO商標圖樣→經由遊戲機執行出現於螢幕上→一塊
奧林匹克田徑→侵害NINTENDO商標圖樣→經由遊戲機執行出現於螢幕上→一塊
節奏菲比→侵害NINTENDO商標圖樣→經由遊戲機執行出現於螢幕上→一塊
遊戲天王→侵害NINTENDO商標圖樣→經由遊戲機執行出現於螢幕上→二塊
遊戲王→侵害NINTENDO商標圖樣→經由遊戲機執行出現於螢幕上→二塊
諜對諜→侵害NINTENDO商標圖樣→經由遊戲機執行出現於螢幕上→一塊
餓狼傳說→侵害NINTENDO、GAME BOY商標圖樣→使用於包裝上→二塊
激鬥         →侵害GAME BOY商標圖樣→使用於包裝上→一塊
薩爾達傳說→侵害NINTENDO商標圖樣→使用於包裝上→一塊
爆走傳記→侵害NINTENDO商標圖樣→經由遊戲機執行出現於螢幕上→一塊
麵包超人→侵害NINTENDO商標圖樣→經由遊戲機執行出現於螢幕上→二塊
轟炸超人→侵害NINTENDO商標圖樣→經由遊戲機執行出現於螢幕上→二塊
魔法氣泡外傳→侵害NINTENDO商標圖樣→經由遊戲機執行出現於螢幕上→二塊
罐頭怪獸→侵害NINTENDO商標圖樣→經由遊戲機執行出現於螢幕上→二塊
              →侵害NINTENDO商標圖樣→經由遊戲機執行出現於螢幕上→一塊
              →侵害NINTENDO商標圖樣→經由遊戲機執行出現於螢幕上→一塊
              →侵害MARIO BROS商標圖樣→經由遊戲機執行出現於螢幕上→一塊
              →侵害NINTENDO商標圖樣→經由遊戲機執行出現於螢幕上→一塊
              →侵害NINTENDO、GAME BOY商標圖樣→使用於包裝上→一塊
              →侵害NINTENDO商標圖樣→經由遊戲機執行出現於螢幕上→一塊
              →侵害NINTENDO商標圖樣→經由遊戲機執行出現於螢幕上→三塊
              →侵害NINTENDO商標圖樣→經由遊戲機執行出現於螢幕上→二塊
              →侵害POCKET MONSTER、撲克林圖商標圖樣→使用於包裝上→二塊
              →侵害POCKET MONSTER商標圖樣→使用於包裝上→四塊
              →侵害POCKET MONSTER商標圖樣→使用於包裝上→五塊
              →侵害POCKET MONSTER、GAME BOY商標圖樣→使用於包裝上→三塊
              →侵害POCKET MONSTER、GAME BOY、NINTENDO商標圖樣→使用於包
                裝上→十塊
              →侵害撲克林圖商標圖樣→使用於包裝上→一塊
              →侵害NINTENDO商標圖樣→經由遊戲機執行出現於螢幕上→一塊
              →侵害GAME BOY、NINTENDO商標圖樣→使用於包裝上→一塊
              →侵害GAME BOY、NINTENDO商標圖樣→使用於包裝上→一塊
              →侵害GAME BOY商標圖樣→使用於包裝上→一塊
              →侵害GAME BOY、NINTENDO商標圖樣→使用於包裝上→一塊
(三)八位元卡匣
8IN1→侵害POCKET MONSTER商標圖樣→使用於包裝上→一塊
9IN1→侵害撲克林商標圖樣→使用於包裝上→侵害俄羅斯方塊著作→三塊
11IN1→未侵害商標→侵害網球著作→一塊
19IN1→侵害超級瑪琍商標圖樣→使用於包裝上→侵害俄羅斯方塊著作→二塊
64IN1→侵害超級瑪琍商標圖樣→使用於包裝上→侵害網球著作→二塊
105IN1→侵害超級瑪琍商標圖樣→使用於包裝上→侵害網球著作→四塊
190IN1→侵害瑪琍兄弟商標圖樣→使用於包裝上→三塊
MARIO→侵害MARIO、瑪琍跳躍圖商標圖樣→使用於包裝上→一塊
WARILO LAND→侵害MARIO商標圖樣→使用於包裝上→一塊
口袋怪獸→侵害POCKET MONSTER商標圖樣→使用於包裝上→一塊


司法院資訊處製作；財團法人民間司法改革基金會備份。
